---
title: Elementi di calcolabilità e complessità
author: \faGithub\hspace{1pt} `matteogiorgi.github.io`
date: a.a. 2020
lang: it-IT
output:
    pdf_document:
        highlight: tango
        latex_engine: xelatex
        toc: false
        toc_depth: 2
        number_sections: false
        fig_caption: false
urlcolor: black
linkcolor: black
documentclass: report
monofont: mononoki Nerd Font
fontsize: 12pt
header-includes:
    - \usepackage[a4paper, inner=3cm, outer=3cm]{geometry}
    - \usepackage{lmodern}
    - \usepackage{graphicx}
    - \usepackage{mathtools}
    - \usepackage{amsthm}
    - \usepackage{amssymb}
    - \usepackage{enumitem}
    - \usepackage{fancyhdr}
    - \usepackage{titlesec}
    - \usepackage{fontawesome}
    - \theoremstyle{definition}\newtheorem*{definition}{Def}
---




# Note \hfill `(._. )`

Queste note sono state prese dal sottoscritto durante le lezioni del corso di *Elementi di calcolabilità e complessità* tenuto dal prof. Pierpaolo Degano con l'ausilio del dott. Giulio Masetti durante l'anno accademico 2019-2020.

Il materiale usato per la stesura, oltre alle note distribuite dal professore, comprende, in maniera più o meno estensiva, i seguenti testi:

* M. Sipser - *Introduction to the theory of computation*
* R.G. Taylor - *Models of computation and formal languages*
* N.J. Cutland - *Computability, introduction to recursive function theory*
* A. Bernasconi, B. Codenotti - *Introduzione alla complessità computazionale*
* G. Ausiello, F. D'Amore, G. Gambosi - *Linguaggi, modelli, complessità*

---

```{r out.width="80%", fig.align="center", echo=FALSE}
library(png)
library(grid)

mdt <- readPNG("mdt.png")
grid.raster(mdt)
```

```{r child="ecc01_2020_02_17.Rmd"}
```

